【裁判字號】    97,訴,2916
【裁判日期】    971030
【裁判案由】    違反毒品危害防制條例
【裁判全文】
臺灣彰化地方法院刑事判決              97年度訴字第2916號
公  訴  人  臺灣彰化地方法院檢察署檢察官
被      告  甲○○
      （原名游耿儀）
上列被告因違反毒品危害防制條例案件，經檢察官提起公訴（97
年度毒偵字第3179號），於本院準備程序中，被告就被訴事實為
有罪之陳述，經裁定改行簡式審判程序，本院判決如下：
    主  文
甲○○施用第一級毒品，累犯，處有期徒刑捌月。扣案之海洛因
壹包（驗餘淨重零點參零伍壹公克）沒收銷燬之，已拆封之注射
針筒壹支沒收。
    犯罪事實
一、甲○○前於民國96年間，因施用第一級毒品案件，經本院以
    96年度訴字第787 號判決判處有期徒刑8 月確定，甫於97年
    5 月18日縮刑期滿執行完畢。另其曾於91年間，因連續施用
    第一、二級毒品案件，經本院裁定令入戒治處所施以強制戒
    治，於92年10月21日執行完畢釋放，其所犯刑事案件部分，
    則經本院以91年度訴字第1264號判決各判處有期徒刑1 年、
    4 月，合併定應執行刑有期徒刑1 年3 月確定，經入監執行
    ，於93年8 月24日假釋出監並付保護管束，並於94年1 月8
    日保護管束期滿假釋未經撤銷，視為已執行完畢。詎其仍未
    戒除毒癮，復於上開強制戒治執行完畢釋放後5 年內，基於
    施用第一級毒品海洛因之犯意，於97年7 月29日上午10時40
    分許，在彰化縣永靖鄉○○村○○路○ 段472 號天聖宮廁所
    內，以將第一級毒品海洛因粉末置入注射針筒內加水後，再
    以針筒注射手臂血管之方式，施用第一級毒品海洛因1 次。
    嗣於97年7 月29日上午10時50分許，適為巡邏員警發覺甲○
    ○手臂上有注射血管後之血跡，且當場扣得第一級毒品海洛
    因1 包（驗餘淨重0.3051公克）及甲○○所有供其施用海洛
    因之注射針筒1 支，並經徵得其同意採集尿液送驗，結果呈
    嗎啡陽性反應，而查悉上情。
二、案經彰化縣警察局員林分局報請臺灣彰化地方法院檢察署檢
    察官偵查起訴。
    理  由
一、按除被告所犯為死刑、無期徒刑、最輕本刑為3 年以上有期
    徒刑之罪或高等法院管轄第1 審案件者外，於前條第1 項程
    序進行中，被告先就被訴事實為有罪之陳述時，審判長得告
    知被告簡式審判程序之旨，並聽取當事人、代理人、辯護人
    及輔佐人之意見後，裁定進行簡式審判程序；除簡式審判程
    序及簡易程序案件外，第1 審應行合議審判，刑事訴訟法第
    273 條之1 第1 項、第284 條之1 分別定有明文。本件被告
    甲○○所涉係死刑、無期徒刑、最輕本刑為3 年以上有期徒
    刑之罪或高等法院管轄第1 審案件以外之罪，並於本院行準
    備程序時就被訴事實為有罪之陳述，本院合議庭依前揭規定
    ，經評議結果，裁定改由受命法官獨任行簡式審判程序。
二、上開犯罪事實，業據被告甲○○於本院審理時坦承不諱，又
    被告經警採集其尿液送驗結果，確呈嗎啡陽性反應，此有彰
    化縣警察局員林分局委託檢驗尿液代號與真實姓名對照認證
    單及詮昕科技股份有限公司於97年8 月7 日出具之濫用藥物
    尿液檢驗報告各1 紙附卷可稽。再扣案之白色粉末1 包，經
    鑑驗結果，確係海洛因無訛（驗餘淨重0.3051公克），亦有
    行政院衛生署草屯療養院鑑定書1 紙在卷可參，此外復有該
    第一級毒品海洛因1 包及注射針筒1 支扣案可資佐證，足徵
    被告之自白確與事實相符，堪以採信。又被告曾因連續施用
    第一、二級毒品案件，經本院裁定令入戒治處所施以強制戒
    治，於92年10月21日執行完畢釋放，其所犯刑事案件部分，
    則經本院以91年度訴字第1264號判決各判處有期徒刑1 年、
    4 月，合併定應執行刑有期徒刑1 年3 月確定，經入監執行
    ，於93年8 月24日假釋出監並付保護管束，並於94年1 月8
    日保護管束期滿假釋未經撤銷，視為已執行完畢乙節，亦有
    臺灣彰化地方法院檢察署刑案資料查註紀錄表、臺灣高等法
    院被告全國前案紀錄表各1 份在卷可參。本件事證明確，被
    告上開犯行洵堪認定，應依法論科。
三、核被告甲○○所為，係犯毒品危害防制條例第10條第1 項之
    施用第一級毒品罪。被告持有第一級毒品進而施用，其持有
    第一級毒品之低度行為，應為其施用第一級毒品之高度行為
    吸收，不另論罪。又被告曾因施用第一級毒品案件，經本院
    以96年度訴字第787 號判決判處有期徒刑8 月確定，甫於97
    年5 月18日縮刑期滿執行完畢等情，有臺灣高等法院被告前
    案紀錄表、臺灣彰化地方法院檢察署刑案資料查註紀錄表各
    1 份在卷可憑，其於有期徒刑執行完畢後，5 年內故意再犯
    本件有期徒刑以上之罪，為累犯，應依刑法第47條第1 項之
    規定加重其刑。爰審酌被告因罹有肝腫瘤（參見卷附診斷證
    明書），其不尋正規途徑就診治療，為減輕疼痛而施用毒品
    之動機、目的、方法及施用毒品所生危害，暨犯後坦承犯行
    之態度等一切情狀，量處如主文所示之刑，以示懲儆。另扣
    案之海洛因1 包（驗餘淨重0.3051公克），係屬第一級毒品
    ，應依毒品危害防制條例第18條第1 項前段規定沒收銷燬之
    。至於扣案之已拆封之注射針筒1 支，係被告所有，並供其
    本案施用第一級毒品海洛因之用，業據被告供明在卷，爰依
    刑法第38條第1 項第2 款併予宣告沒收；而未拆封注射針筒
    1 支，被告堅詞否認與其本案施用第一級毒品犯行有涉，本
    院復參諸該注射針筒尚未拆封，且查無其他證據可資認定係
    供被告本案犯罪使用之物，爰不併予宣告沒收。
據上論斷，應依刑事訴訟法第273 條之1 第1 項、第299 條第1
項前段，毒品危害防制條例第10條第1 項、第18條第1 項前段，
刑法第11條、第47條第1 項、第38條第1 項第2 款，判決如主文
。
本案經檢察官賴志盛到庭執行職務。
中    華    民    國    97    年    10    月    30    日
                  刑事第七庭          法  官  郭麗萍
以上正本證明與原本無異。
如不服本判決，應於判決送達後10日內，向本院提出上訴書狀，
上訴書狀應「敘述具體上訴理由」，並按他造當事人之人數附繕
本。「切勿逕送上級法院」。
中    華    民    國    97    年    10    月    31    日
                                      書記官  吳冠慧
附錄本案論罪科刑法條全文：
毒品危害防制條例第10條
施用第一級毒品者，處 6 月以上 5 年以下有期徒刑。
施用第二級毒品者，處 3 年以下有期徒刑。
毒品危害防制條例第18條
查獲之第一、二級毒品及專供製造或施用第一、二級毒品之器具
，不問屬於犯人與否，均沒收銷燬之；查獲之第三、四級毒品及
製造或施用毒品之器具，無正當理由而擅自持有者，均沒入銷燬
之。但合於醫藥、研究或訓練之用者，得不予銷燬。
前項合於醫藥、研究或訓練用毒品或器具之管理辦法，由法務部
會同行政院衛生署定之。


司法院資訊處製作；財團法人民間司法改革基金會備份。
